臺北高等行政法院判決　　　　　　　　　　　　　　　九十二年度訴字第一一八號
　　　　　　　　　　　　　　　.
　　原　　　告　家家產品股份有限公司
　　代　表　人　甲○○董事長.
　　訴訟代理人　陳生全律師
　　被　　　告　經濟部智慧財產局
　　代　表　人　蔡練生（局長）
　　訴訟代理人　丙○○
　　參　加　人　中台興化學工業股份有限公司
　　代　表　人　乙○○董事長.
　　訴訟代理人　丁○○
右當事人間因商標異議事件，原告不服經濟部中華民國九十一年十二月九日經訴字第
○九一○六一二九一三○號訴願決定，提起行政訴訟，本院判決如左：
　　主  文
原告之訴駁回。
訴訟費用由原告負擔。
　　事  實
一、事實概要：原告於民國（下同）九十年十一月二十二日以「必安住防除蟑螂
    PIANCHU及圖」商標作為其註冊第五四二一號「野豬」商標之聯合商標，指定使
    用於商標法施行細則第四十九條所定商品及服務分類表第五類之蚊香、電蚊香片
    、捕蟑紙、捕蟑盒、捕蠅紙、捕鼠紙、黏鼠板、附藥之除蟑盒、捕蟻盒、捕鼠盒
    、液體電蚊香、捕蠅盒、捕蟻紙、捕蟑屋、附藥之除蟻盒、誘蟑盒、誘蟻盒、除
    蟻盒、蟑螂屋及捕蟲紙商品，向被告申請註冊，經被告准列為審定第00000
    00號聯合商標（下稱系爭聯合商標，圖樣如附圖一所示）。嗣參加人以該審定
    聯合商標有違商標法第三十七條第六、十、十二款之規定，檢具註冊第六五四六
    七號「必安住─A標紙」、第六五四六九號「必安住─A標紙」、第一五一二八一
    號「必安住─A標紙」、第一八○九五八號「必安住PIANCHU」、第九六二七三七
    號等商標（下稱據以異議商標，圖樣如附圖二所示），對之提起異議，經被告審
    查，以九十一年九月十九日中台異字第九一○九五五號商標異議審定書為系爭聯
    合商標之審定應予撤銷之處分。原告不服，提起訴願，遭決定駁回，遂提起行政
    訴訟。本院因認本件撤銷訴訟之結果，參加人之權利或法律上利益將受損害，爰
    依職權裁定命獨立參加被告之訴訟。
二、兩造聲明：
　　(一)原告聲明：
      1.訴願決定及原處分均撤銷。
      2.訴訟費用由被告負擔。
　　(二)被告聲明：
      如主文所示。
三、兩造之爭點：
    系爭聯合商標圖樣與據以異議商標圖樣是否近似？二者指定使用之商品是否相同
    或類似？
　　(一)原告主張：
      1.原告為安住及必安住系列商標之專用權人。
        (1)原告所有之「安住蚊香及圖樣」商標乃於四十五年七月一日即已註冊核准
          之商標（註冊證第五四二一號），專用於當時之商標法施行細則第三十八
          條第六十八項蚊香類之各種蚊香及其他一切應屬本類之一切商品，並包括
          ：蚊香、蚊香器、捕蟑紙、捕蟑盒、誘蟑盒、捕蠅紙、捕鼠器、獵鼠黏板
          。
        (2)原告為安住、必安住系列商標之專用權人。
          原告擁有安住及必安住系列商標共計二十四個，上開系列商標均依法辦理
          延展，目前仍有效存續中。
      2.原告所有之安住、必安住系列之商標與參加人之商標各具相當之知名度，消
        費大眾不致會有誤認之虞。
        參加人於八十五年間連續對原告的商標以有「襲用他人之商標或標章有致公
        眾誤信之虞」，而對參加人已審定之商標：商標審定號數七三八一四，商標
        名稱：必安住、商標審定號數七三四六九二，商標名稱：必安住、商標審定
        號數：七三五七四九（聯合），商標名稱：必安住，提出異議，惟被告均以
        原告並無襲用之情事及原告使用必安住商標與參加人據以異議之商標至少已
        併存十年以上，各具相當知名度，客觀上難謂有使一般商品購買者對其表彰
        之商品來源及產銷主體產生混淆誤信之虞。故原告之產品即使標有安住、必
        安住系列商標亦不致對商品來源及產銷主體產生混淆及誤信。
      3.訴願決定駁回原告訴願之理由：
        (1)就原告主張系爭商標與據以異議之商標不近似部分，訴願決定駁回訴願之
          理由略為：
          惟查，系爭審定第0000000號「必安住防除蟑螂PIANCHU及圖」聯
          合商標圖樣上之中文「必安住」與外文「PIANCHU」之字體相同，然與「
          防除蟑螂」四字係以較粗黑字體書寫者不同，故該二者予人印象分別顯然
          ，而前者與參加人據以異議之註冊第六五四六七號「必安住─Ａ標紙」第
          六五四六九號「必安住─Ａ標紙」、第一五一二八一號等「必安住─Ａ標
          紙」商標、註冊第一八○九五八號「必安住PIANCHU」等商標聯合商標等
          相較，二者圖樣均有中文「必安住」或外文「PIANCHU」，於異時異地隔
          離觀察及交易連貫唱呼之際，難謂無使具有普通知識經驗之購買人產生混
          淆誤認之虞，應屬構成近似之商標。且系爭聯合商標係指定使用於蚊香、
          附藥之除蟑盒、附藥之除蟻盒、液體電蚊香等商品；與據以異議諸商標、
          聯合商標所指定使用之附盒除蟑錠、附盒除蟻餌劑、附盒殺蟑堡、防蚊液
          等商品，核其用途、功能、行銷管道與場所等因素，具有共同或關聯之處
          ，依一般社會通念及市場交易情形，有使一般商品購買人誤認其為來自相
          同或雖不相同但有關聯之來源，應屬同一或類似之商品。從而，被告所為
          系爭聯合商標之審定應予撤銷之處分，洵無違誤，應予維持。
        (2)就原告主張原告之必安住商標與據以異議諸商標已並存多年，而各具市場
          知名度，客觀上自難謂易使消費者對其表彰之商品來源及產製主體產生混
          淆誤認之虞，訴願決定駁回訴願之理由為：
    　　　至原告所舉諸商標，核其或為商標圖樣與據以異議諸商標有別，或為註冊
          當時與據以異議諸商標係指定使用於不同類商品，故尚不得比附援引，執
          為本件有利之論據。
      4.系爭商標使用於指定之蚊香等商品，與據以異議之商標所指定之商品間客觀
        上不會造成消費者混淆誤認為相同或有關聯之來源。
        (1)商標法第三十七條第十二款固規定「相同或近似於他人同一商品或類似商
          品之註冊商標者」，惟所謂商標圖樣之近似依商標法施行細則第十五條之
          規定系指「以具有普通知識經驗之購買人，於購買時施以普通所用之注意
          ，有無混同誤認之虞判斷之。」而所謂類似商品係指「商品在用途、功能
          、行銷管道與場所、買受人、原材料、產製者或其他因素上具有共同或關
          聯之處，依一般社會通念及市場交易情形，易使一般商品購買人誤認其為
          來自相同或雖不相同但有關聯之來源者而言。」（見中央標準局台商九八
          ○字第二○四九九七號公告之類似商品及類似服務審查基準第一條），故
          必該商標使用於指定之商品與他商標使用於該商標指定之商品時，依一般
          社會通念及市場交易情形，易使一般商品購買人誤認其為來自相同或雖不
          相同但有關聯之來源，始有商標法第三十七條第十二款之適用。換言之，
          原告將系爭商標使用於其所指定之商品與參加人據以異議之商標使用於其
          所指定之商品時，不會「易使商品購買人誤認」原告之商品為參加人之商
          品，即無商標法第三十七條第十款之適用。
        (2)本件商標圖樣與據以異議之商標圖樣二者不構成近似。
          系爭審定第○0000000號「必安住防除蟑螂PIANCHU及圖」商標
            圖樣中之「防除蟑螂」四字，原告業已依商標法施行細則第二十八條之
            規定聲明該部分不在專用之內，且該圖樣整體係由中文「必安住防除蟑
            螂」、「抽象圖形動物圖」及具雙平行線之外文「PIANCHU」所構成，
            而參加人據以異議之註冊第六五四六七號「必安住─Ａ標紙」、第六五
            四六九號「必安住─Ａ標紙」、第一八○九五八號「必安住PIANCHU」
            等商標／聯合商標圖樣分別由特殊長方形上下具粗框，於網格狀中央設
            有圓球，於右側設有特大號Ａ字，在Ａ字上方重疊蓋住設有微小不顯著
            之「必安住」或在Ａ字下方另設二長排細小文字，或以空心草寫必安住
            三字融合於外文大「Ａ」內結合成整體，或由直長條對邊框，於其左右
            側分別設有直式排列之「PIANCHU」及中文「必安住」所構成，二者雖
            有「必安住」「PIANCHU」，然兩造之圖樣係各自整體構成不得擅加分
            割比較，且不僅組成中字數多寡不一，且整體構圖設計及構成，予以購
            買者之寓目印象觀感上完全不同，讀音用色上，亦明顯差異，致整體而
            言，於異時異地隔離通體觀察，無論於外觀、觀念、讀音上足以清楚辨
            識，不會使消費者產生混同誤認之虞。
          系爭商標圖樣係為「墨色」，而據以異議之註冊第六五四六七號、第六
            五四六九號、第一五一二八一號、第一八○九五八號等諸商標則為「彩
            色」，按商標法第五條第一項之規定：「商標所用之文字、圖形、記號
            、顏色組點或其聯合式，應足以使一般商品購買人認識其為表彰商品之
            標識，並得藉以與他人之商品相區別。」故「顏色」亦為審查中重要判
            斷依據。
          綜上所述，系爭商標圖樣本身與據以異議之商標圖樣即無近似可言。
        (3)原告將系爭商標使用於指定之商品，不會易使消費者誤認該商品為與據以
          異議之商標專用權人中台興化學工業股份有限公司之商品或該商品為與參
          加人有關聯之來源之商品。
          如前述，原告為安住及必安住系列商標之專用權人，該等商標最早自四
            十五年間即已註冊使用，距今已有四十七年之歷史，該系列商標中之審
            定第七三五七四九號、七三八一四七號、七三四六九二號必安住商標於
            審定公告期間參加人對之提出異議，被告做出異議審定，即認原告使用
            「必安住」商標與參加人據以異議之商標至少已併存十年以上，各具相
            當知名度，客觀上難謂有使一般商品購買者對其表彰之商品來源及產銷
            主體產生混淆誤信之虞。前開三件異議審定參加人對之亦無異議（即使
            參加人有提起訴願救濟，亦未曾推翻被告之認定）。既然原告使用「必
            安住」商標客觀上難謂有使一般商品購買者對其表彰之商品來源及產銷
            主體產生混淆誤信之虞，則原告使用系爭商標於指定之蚊香等商品又豈
            會造成商品來源及產銷主體產生混淆誤認之虞？
          被告之原證二十五號之異議審定書係因原告使用商標名稱必安住
            PIANCHU（審定第二二七六七五號）、必安住（審定一八六四八二號）
            、安住及圖AZUMI（審定第一八六四八一號）、安住AZUMI（審定第三六
            五三一九號）、安住及圖AZUMI（審定第一○八○一號）、安住及圖
            AZUMI（審定第五四二一號）等商標而認定原告於原證二十五號之三件
            商標使用「必安住」商標不會造成商品來源及產銷主體產生混淆誤認，
            則原告於系爭商標使用「必安住」「PIANCHU」又豈會造成商品來源及
            產銷主體產生混淆誤認？更何況原告於系爭商標指定之商品為蚊香、電
            蚊香等商品與前揭審定第二二七六七五號等商標所指定之商品幾乎完全
            相同，更不會造成商品來源及產銷主體之混淆誤認。
          被告於前述證二十五號之審定書所示之三件商標後，陸續准予原告多件
            「必安住」（指定之商品與本件商標指定之商品亦屬相同或同類）之系
            列商標，何以本件又不准？原告之本件商標如應予撤銷審定，參加人之
            諸多必安住系列商標又何以得以准許，故本件之行政處分由有違平等原
            則。
      5.依九十二年五月二十八日修正之商標法第九十條及第二十三條第一項第十三
        款之規定，本件商標除需與據以異議之商標相同或近似外，尚需「有致相關
        消費者混淆誤認之虞者」，始得撤銷審定。
        (1)依現行商標法（九十二年五月二十八日修正於公布日起六個月施行）第九
          十條之規定：本法中華民國九十二年四月二十九日修正施行前，已提出異
          議，尚未異議審定之案件，以本法修正施行前及本法修正施行後之規定均
          為違法事由為限，始撤銷其註冊；其程序依修正後之規定辦理。故本件異
          議事件除依修正前之商標法規定有違法事由外，依修正後之商標法亦需具
          有違法事由，始得撤銷本件商標之審定。
        (2)本件商標之審定撤銷，被告係依修正前商標法第三十七條第十二款之規定
          ，即相同或近似於他人同一商品或類似之商品之註冊商標者，為撤銷本件
          商標審定之依據，此規定相當於修正後之商標法第二十三條第一項第十三
          款之規定，惟該款之規定為：相同或近似於他人同一或類似商品或服務之
          註冊商標或申請在先之商標，有致相關消費者混淆誤認之虞者。但經該註
          冊商標或申請在先之商標所有人同意申請者，除二者之商標及指定使用之
          商品或服務均相同外，不在此限。故，本件商標除需相同或近似於據以異
          議之商標外，尚需「有致相關消費者混淆誤認之虞者」，始得撤銷審定。
      6.本件商標與據以異議之商標不會致相關消費者混淆誤認之虞。
        (1)原告前以「必安住」為商標聲請註冊，指定於當時之商標法施行細則第九
          類（審定號數：七三五七四九）第二十一類（審定號數：七三八一四七，
          ）（審定號數：七三四六九二），於公告期間，本件商標異議事件之參加
          人即以其所有之必安住註冊商標（註冊號數：六五四六七、六五四六八、
          六五四六九）對前述之必安住商標提出異議，被告則以「被異議人使用『
          必安住』商標與參加人據以異議商標至少已併存十年以上，各具有相當知
          名度，客觀上難謂有使一般商品購買者對其表彰之商品來源及產銷主體產
          生混淆誤信之虞」而為異議不成立之審定，參加人對該三份審定均無異議
          而告確定。
        (2)既然，原告前以「必安住」為商標，不會致公眾混淆誤認之虞，則原告於
          本件商標使用「必安住防除蟑螂PIANCHU及圖」當然也不會致相關消費者
          混淆誤認之虞。依現行商標法之規定，本件商標之聲請註冊即無違法事由
          ，其審定應予維持。
      7.綜上所述，本件商標異議事件、訴願決定暨原處分一則忽略商標之整體觀察
        原則（且未注意顏色之差別），二則於就必安住、PIANCHU分割抽離時又未
        慮及原告使用必安住商標與據以異議之必安住商標已各具知名度，客觀上不
        會易使商品購買者產生混淆誤認，其決定及處分均於法有違。
　　(二)被告主張：
      1.商標圖樣「相同或近似於他人同一商品或類似商品之註冊商標者」，不得申
        請註冊，為商標法第三十七條第十二款所明定。商標圖樣之近似，以具有普
        通知識經驗之購買人，於購買時施以普通所用之注意，有無混同誤認之虞判
        斷之；類似商品，應依一般社會通念，市場交易情形，並參酌該商品之原材
        料、用途、功能、產製者、行銷管道及場所或買受人等各種相關因素判斷之
        ，復為商標法施行細則第十五條第一、二項所明定。又商標在外觀、觀念或
        讀音方面有一近似者，即為近似之商標，合先敘明。
      2.查本件系爭審定第0000000號「必安住防除蟑螂PIANCHU及圖」聯合
        商標，與參加人「中台興化學工業股份有限公司」據以異議之註冊第六五四
        六七號「必安住-A標紙」、第六五四六九號「必安住-A標紙」、第一五一二
        八一號「必安住-A標紙」、第一八○九五八號「必安住PIANCHU」等商標/聯
        合商標相較，二者圖樣皆有明顯引人注意之中文「必安住」或外文「
        PIANCHU」，客觀上於異時異地隔離觀察及交易連貫唱呼之際，有使消費者
        產生混同誤認之虞，應屬構成近似之商標；又前者所指定使用之電蚊香片等
        商品，與後者指定使用之各種環境衛生用殺蟲劑等商品，核其用途、功能、
        行銷管道與場所等因素具有共同或關聯之處，依一般社會通念及市場交易情
        形，易使一般商品購買人誤認其為來自相同或雖不相同但有關聯之來源，應
        屬同一或類似之商品。揆諸上開說明，本件系爭聯合商標之申請註冊，應有
        首揭條款規定之適用。
      3.綜上論述，被告原處分，洵無違誤，敬請駁回原告之訴。
    (三)參加人主張：
      1.被告於本案之處分固屬正確，但理由明顯違法。查：正確理由應有兩點：其
        一原告指定商品中有「附藥之除蟑盒、附藥之除蟻盒、除蟻盒」等三個商品
        與參加人指定註冊商品應屬類似之商品，有違反前商標法第三十七條第十二
        款之規定。其二原告商標圖樣上有「防除蟑螂」之說明文字，有違反前商標
        法第三十七條第十款之規定。理由說明如下：
        (1)被告所為異議成立之處分明顯超出參加人提起異議之請求範圍。蓋：參加
          人僅請求兩項，其一為刪除商標圖樣上「防除蟑螂」之說明文字。其二為
          刪除屬於○五○四組群而不屬於○五一○組群之指定商品，即刪除「附藥
          之除蟑盒、附藥之除蟻盒、除蟻盒」等商品。但該審定書為審定商標應予
          撤銷處分之理由並不合法，尤其對系爭必安住防除蟑螂及圖商標，指定使
          用於電蚊香片等商品，認定與參加人必安住商標指定使用於各種環境衛生
          用殺蟲劑等商品，應屬同一或類似商品，顯違反情理法。
        (2)兩造必安住商標並存逾三十年，原告註冊於舊法第十六類蚊香等商品，參
          加人註冊於舊法第一類環境衛生用藥殺蟲劑等商品，依法既不相同也非類
          似商品。進而言之，現雖採國際分類，原告商品仍歸屬○五一○商品組群
          ，參加人商品則歸屬○五○四組群商品，亦非類似商品。且被告於採國際
          分類後，亦認定非類似商品，進而核准系爭兩造諸多分別指定使用於○五
          一○與○五○四組群商品之商標註冊，如參加人之註冊第八一六三七二號
          必安住商標、第九六二七三七號必安住商標以及原告註冊第九五九六九二
          號必安住金牌商標與審定第0000000號必安住除蟻盒及圖、審定第
          0000000號必安住除蟑螂及圖、審定第0000000號必安住防
          除蟑螂及圖等商標。
        (3)系爭審定商標之所以有類似商品之適用應歸責於其指定商品中增列「附藥
          之除蟑盒、附藥之除蟻盒、除蟻盒」等三個商品，因該三個商品既不屬於
          原告所原指定之舊法第十六類之商品，亦不屬於國際分類○五一○組群商
          品，此亦有被告於中台評字第Ｈ00000000號評定書，明確指出原
          告註冊第七六○七五三號必安住商標之專用權範圍不及於「附藥劑之防除
          蟑螂、附藥劑之除蟑螂、附藥劑之除蟻盒」商品。（參中台評字第Ｈ00
          000000號評定書）。而該三個商品正歸屬於參加人所有所指定之舊
          法第一類暨國際分類○五○四組群商品，因此，被告應明確指明該三個商
          品與參加人商標指定之商品構成類似，而有違反前商標法第三十七條第十
          二款之適用，而非認定所有商品有類似商品之適用。
        (4)被告如可擅自改變審定基準，對兩造並存且依法註冊逾三十年之商標所各
          別使用之商品，作出類似商品之認定，不僅違反情理，亦違背商標法促進
          工商業正常發展之宗旨。因必安住為參加人苦心經營且合法註冊逾三十年
          之商標，在消費者心目中享有優良之信譽，一旦遭被告如是枉法認定，往
          後參加人必安住商標如有環境衛生用藥殺蟲劑「新商品」問世，豈不因「
          商標法規定商標圖樣相同或近似於他人同一商品或『類似商品』之註冊商
          標者，不得申請註冊」，致憑空喪失註冊保護之權利。同樣，如參加人要
          加強保護必安住商標，想擴大註冊如新必安住、新安住等商標，豈不因類
          似商品之不當認定，而被剝奪原應有的商標註冊權益。故被告之枉法認定
          顯然抹殺參加人三十多年來辛苦經營之商標權，也阻礙參加人公司之正常
          發展。
        (5)參加人亦為著名之「鱷魚蚊香」商標權人，如任憑被告枉法認定為類似商
          品，則該享譽數十年之商標，亦將與「鱷魚殺蟲劑」商標陷入同樣商標爭
          議，且於固有指定範圍內之商品，亦將有被剝奪正常使用鱷魚商標與正常
          註冊鱷魚商標權利之情事發生，故如是罔顧參加人擁有數十年合法商標權
          之認定理由，自當予以撤銷。
      2.為此參加人請求　鈞院明察秋毫，參酌參加人之原異議理由，即(1)審定第○
        0000000號「必安住防除蟑螂PIANCHU及圖」商標圖樣上之防除蟑螂
        應予刪除。(2)指定使用之附藥之除蟑盒、附藥之除蟻盒、除蟻盒商品，應予
        刪除，進而更正原處分與原決定之理由，實感德便。
　　理  由
一、按商標圖樣「相同或近似於他人同一商品或類似商品之註冊商標者」，不得申請
    註冊，為本件系爭聯合商標異議審定時商標法第三十七條第十二款所明定。而衡
    酌兩商標是否近似，以具有普通知識經驗之購買人，於購買時施以普通所用之注
    意，有無混同誤認之虞判斷之。又所謂類似商品，應依一般社會通念、市場交易
    情形，並參酌該商品之原材料、用途、功能、產製者、行銷管道及場所或買受人
    等各種相關因素判斷之，同法施行細則第十五條第一、二項亦定有明文。又現行
    商標法（九十二年五月二十八日修正於公布日起六個月施行）第九十條之規定：
    「本法中華民國九十二年四月二十九日修正施行前，已提出異議，尚未異議審定
    之案件，以本法修正施行前及本法修正施行後之規定均為違法事由為限，始撤銷
    其註冊。」，故異議如已審定，縱尚未確定，亦無適用上開新法之餘地；本件商
    標異議事件，業經審定，在行政訴訟中，故無上開新法之適用，合先說明。
二、本件原告於九十年十一月二十二日以「必安住防除蟑螂PIANCHU及圖」商標（圖
    樣如附圖一所示），作為其註冊第五四二一號「野豬」商標之聯合商標，指定使
    用於商標法施行細則第四十九條所定商品及服務分類表第五類之蚊香、電蚊香片
    、捕蟑紙、捕蟑盒、捕蠅紙、捕鼠紙、黏鼠板、附藥之除蟑盒、捕蟻盒、捕鼠盒
    、液體電蚊香、捕蠅盒、捕蟻紙、捕蟑屋、附藥之除蟻盒、誘蟑盒、誘蟻盒、除
    蟻盒、蟑螂屋及捕蟲紙商品，向被告申請註冊，經被告准列為審定第00000
    00號聯合商標；嗣參加人以該審定聯合商標有違商標法第三十七條第六、十、
    十二款之規定，檢具註冊第六五四六七號「必安住─A標紙」、第六五四六九號
    「必安住─A標紙」、第一五一二八一號「必安住─A標紙」、第一八○九五八號
    「必安住PIANCHU」、第九六二七三七號等商標（圖樣如附圖二所示），對之提
    起異議；案經被告審查，認系爭審聯合商標與據以異議之商標圖樣相較，皆有明
    顯引人注意之中文「必安住」或外文「PIANCHU」，應屬構成近似之商標，復均
    指定使用於同一或類似之商標，自有違首揭法條之規定，另本件系爭聯合商標既
    依上揭法條之規定撤銷其審定，則其是否尚有違同條第六、十款之規定，即毋庸
    審究，乃為系爭聯合商標之審定應予撤銷之處分。原告不服，依序提起訴願及行
    政訴訟；兩造及參加人之主張，各如事實欄所載，其爭點厥為系爭聯合商標圖樣
    與據以異議商標圖樣是否近似？二者指定使用之商品是否相同或類似？
三、經查，系爭聯合商標圖樣，依序由上下排列之抽象圖形動物圖、具雙平行線之外
    文「PIANCHU」及中文「必安住防除蟑螂」所構成，其中動物圖形所占面積甚微
    ，並不顯著，另中文「防除蟑螂」部分，原告陳稱其已聲明不在專用之內，故系
    爭聯合商標圖樣，其主要部分為中文「必安住」及外文「PIANCHU」，甚為顯然
    ；核與據以異議商標之中文「必安住」或外文「PIANCHU」，於異時異地隔離觀
    察及交易連貫唱呼之際，難謂無使具有普通知識經驗之商品購買人產生混同誤認
    之虞，應屬構成近似之商標。次查系爭聯合商標指定使用之附藥之除蟑盒、附藥
    之除蟻盒等商品與據以異議諸商標所指定使用之附盒除蟑錠、附盒除蟻餌劑、附
    盒殺蟑堡等商品，均屬環境衛生用藥殺蟲劑，核其用途、功能、行銷管道與場所
    等因素具有共同或關聯之處，依一般社會通念及市場交易情形，有使一般商品購
    買人誤認其為來自相同或雖不相同但有關聯之來源，應屬類似之商品。末查，系
    爭聯合商標與據以異議商標，其指定使用之商品，究竟何者相同或類似，原處分
    未具體指明，泛稱前者指定使用之電蚊香片等商品，與後者指定使用之各種環境
    衛生用殺蟲劑等商品，應屬同一或類似之商品云云，稍嫌籠統；訴願決定認系爭
    聯合商標指定使用之商品，除前述附藥之除蟑盒、附藥之除蟻盒外，尚有蚊香、
    液體電蚊香等商品，與據以異議商標指定之商品同一或類似，理由亦與本院之認
    定未盡相同；惟系爭聯合商標與據以異議商標所指定使用之商品，確有部分類似
    之結論，則無不同，而原告又迄無減縮系爭聯合商標所指定使用商品之意思，本
    件自有首揭法條規定之適用。又原告訴稱其與參加人使用「必安住」商標，已併
    存數十年，各有知名度，客觀上不會使商品購買者產生混淆誤認云云，並據被告
    之異議審定書為證；惟核各該商標或其圖樣與據以異議諸商標有別，或其註冊當
    時與據以異議諸商標係指定使用於不同類商品，故尚不得比附援引，執為本件有
    利之論據。綜上所述，原告起訴意旨，並非可採；被告為系爭聯合商標之審定應
    予撤銷之處分，並無違誤，訴願決定予以維持，亦無不合；原告訴請撤銷，為無
    理由，應予駁回。
據上論結，本件原告之訴為無理由，依行政訴訟法第九十八條第三項前段，判決如主
文。
中　　　華　　　民　　　國　　九十三　　年　　　三　　　月　　 十七 　　日
                           臺 北 高 等 行 政 法 院  第一庭
           　　　　　　　　　　　　　　　　　審判長 法　官  徐瑞晃
           　　　　　　　　　　　　　　　　　　　　 法　官  蕭惠芳
           　　　　　　　　　　　　　　　　　　　　 法　官  李得灶
右為正本係照原本作成。
如不服本判決，應於送達後二十日內向本院提出上訴狀並表明上訴理由，如於本判決
宣示後送達前提起上訴者，應於判決送達後二十日內補提上訴理由書（須按他造人數
附繕本）。
中　　　華　　　民　　　國　　九十三　　年　　　三　　　月　　二十四　　日
            　　　　　　　　　　　　　　    　      書記官  陳清容
